【裁判字號】    98,簡上,444
【裁判日期】    980731
【裁判案由】    違反洗錢防制法
【裁判全文】
臺灣桃園地方法院刑事判決             98年度簡上字第444號
上  訴  人
即  被  告  戊○○
上列上訴人因詐欺案件，不服本院中華民國97年12月31日97年度
簡字第34號、97年度簡字第144 號第一審刑事簡易判決（原檢察
官起訴案號：95年度偵字第2412號，及移送併案審理案號：95年
度偵字第1669號、第18854 號，經原審認宜簡易判決處刑，爰不
經通常審判程序，逕以簡易判決處刑），本院管轄之第二審合議
庭判決如下：
    主  文
原判決撤銷。
戊○○連續幫助意圖為自己不法之所有，以詐術使人將本人之物
交付，累犯，處有期徒刑伍月，如易科罰金，以銀元參佰元即新
臺幣玖佰元折算壹日，減為有期徒刑貳月又拾伍日，如易科罰金
，以銀元參佰元即新臺幣玖佰元折算壹日。
    事  實
一、戊○○前於民國九十年間因妨害兵役條例案件，經臺灣板橋
    地方法院以九十年度板簡字第一一六七號判決判處有期徒刑
    三月確定，於九十一年三月十二日易科罰金執行完畢。猶不
    知警惕，與許譯云（業經本院以九十七年度簡字第三四號、
    第一四四號判決判處有期徒刑四月，減為有期徒刑二月確定
    ）原係男女朋友，其二人明知近年來以虛設、借用或買賣人
    頭帳戶之方式，供詐騙集團作為詐欺他人交付財物等不法用
    途多有所見，亦知金融機構帳戶一般人均可申請，並無設限
    制，且係個人理財之重要工具，關係個人財產、信用之表徵
    ，應可預見將金融機構帳戶存摺、金融卡及密碼等資料提供
    予他人，可能供詐騙集團所用，戊○○、許譯云仍因缺錢花
    用，而基於幫助他人詐欺取財之不確定概括故意，連續於如
    附表編號一至三所示之時、地，將如附表編號一至三所示之
    帳戶，以每本新臺幣（下同）二千元之代價，出租予真實姓
    名年籍不詳，綽號「小陳」之男子，出租所得則由戊○○、
    許譯云朋分之。而「小陳」則再分別於不詳時、地，將：(一)
    如附表編號一所示帳戶之存摺、提款卡、密碼，交付與吳瑞
    鴻（由本院以九十五年度訴字第二五九號判決判處有期徒刑
    三年六月，經臺灣高等法院以九十六度上訴字第六二號判決
    駁回上訴，現由最高法院審理中）所組成之詐欺集團，並經
    由吳瑞鴻將之販賣予呂學棋、劉欣岱（以上二人業經本院以
    九十五年度訴字第二五九號判決判處呂學棋有期徒刑三年十
    月、劉欣岱有期徒刑一年六月，經臺灣高等法院以九十六度
    上訴字第六二號判決駁回上訴，現由最高法院審理中）、謝
    禎偉、徐玉松（業經本院以九十八年度簡字第四號判決判處
    二人各有期徒刑二年，均緩刑五年）等人所組成之詐欺集團
    ，意圖為自己不法之所有，連續以如附表編號一所示之方式
    ，使丁○○、乙○○陷於錯誤，而於如附表編號一所示時間
    ，將如附表編號一所示之金額匯至該帳戶內，受有損害；(二)
    將如附表編號二所示帳戶之存摺、提款卡及密碼，交予另一
    詐騙集團之姓名年籍均不詳之成員。而該姓名年籍不詳之人
    所屬詐騙集團之成員，即意圖為自己不法之所有，以如附表
    編號二所示之方式，使甲○○陷於錯誤，而於如附表編號二
    所示時間，將如附表編號二所示之金額匯至該帳戶內，而受
    有損害；(三)將如附表編號三所示帳戶之存摺、提款卡及密碼
    ，交予另一詐騙集團之姓名年籍均不詳之成員。而該姓名年
    籍不詳之人所屬詐騙集團之成員，即意圖為自己不法之所有
    ，以如附表編號三所示之方式，使丙○○陷於錯誤，而於如
    附表編號三所示時間，將如附表編號三所示之金額匯至該帳
    戶內，而受有損害。嗣於九十四年九月二十日，為警循線在
    臺北縣新莊市○○街一四二巷一五弄一一號三樓查獲吳瑞鴻
    等人，及在桃園縣龍潭鄉○○村○○○街八巷三○號查獲劉
    欣岱、呂學棋，始分別知悉上情。
二、案經內政部警政署刑事警察局、彰化縣警察局員林分局分別
    移送臺灣桃園地方法院檢察署檢察官偵查後提起公訴及移送
    併案審理，嗣經原審依被告之自白認為宜以簡易判決處刑，
    而逕以簡易判決處刑。
    理  由
一、按傳聞法則之重要理論依據，在於傳聞證據未經當事人之反
    對詰問予以核實，乃予排斥，惟若當事人已放棄對原供述人
    之反對詰問權，於法院審判時表明同意該等傳聞證據可作為
    證據，基於證據資料愈豐富，愈有助於真實發現之理念，並
    貫徹刑事訴訟法修法加重當事人進行主義之精神，確認當事
    人對於證據能力有處分權之制度，傳聞證據經當事人同意做
    為證據，法院認為適當者，亦得為證據。另當事人於調查證
    據時，對於傳聞證據表示「沒有意見」，而未於言詞辯論終
    結前聲明異議，應視為已有將該等傳聞證據採為證據之同意
    ，此刑事訴訟法第一百五十九條之五定有明文。本案被告戊○○於本院審理程式中已表示對卷內人證、書證、物證之證
    據能力均無意見，本院審理時，被告對被告以外之人於審判
    外之陳述之證據能力並未表示意見，迄本院言詞辯論終結前
    ，被告亦未爭執本案證據之證據能力，依刑事訴訟法第一百
    五十九條之五第二項之規定，應視為被告已同意本案相關之
    傳聞證據均可做為證據，本院斟酌本案卷內之證據並非非法
    取得，亦無證明力明顯過低之情形，且經本院於審判期日依
    法進行證據之調查、辯論，被告於訴訟上之程式權，已受保
    障，前揭各該證據，均得採為證據。
二、上揭犯罪事實，業據被告於本院審理時坦承不諱（見本院卷
    第五七頁），且證人即被害人丁○○、乙○○、甲○○、丙○○如何遭詐欺集團以附表方式詐取財物，而依指示將上述
    款項匯款入附表所示之帳戶之事實，亦據被害人丁○○、乙○○、甲○○、丙○○於警詢中證述詳實（見臺灣桃園地方
    法院檢察署九十五年度偵字第二四一二號卷二第五○頁背面
    至第五三頁、臺灣桃園地方法院檢察署九十五年度偵字第一
    六六九號卷第一八頁至第一九頁三第頁、臺灣桃園地方法院
    檢察署九十五年度偵字第一四二三○號卷第三頁及其背面）
    ，復有附表證據可資佐證，是被告上揭任意性自白與事實相
    符，堪以採信。另按任何人均可辦理金融帳戶存摺、金融卡
    使用，如無正當理由，實無借用他人存摺、金融卡使用之理
    ，而金融存摺、金融卡及密碼亦事關個人財產權益之保障，
    其專有性甚高，除非本人或與本人親密關係者，難認有何理
    由可自由流通使用該存摺、金融卡及密碼，一般人均有妥為
    保管及防止他人任意使用之認識，縱特殊情況偶需交付他人
    使用，亦必深入瞭解用途及合理性，始予提供，且該等專有
    物品如落入不明人士手中，而未加以闡明正常用途，極易被
    利用為與財產有關之犯罪工具，而有犯罪意圖者，非有正當
    理由，竟徵求他人提供帳戶，客觀上可預見其目的，係供為
    某筆資金之存入，後再行領出之用，且該筆資金之存入及提
    領過程係有意隱瞞其流程及行為人身分曝光之用意，一般人
    本於一般認知能力均易於瞭解，報章媒體復一再披露詐騙集
    團為規避查緝，故使用他人帳戶以遂行詐欺之不法犯罪態樣
    ，被告為一智慮健全之人，對此自難諉為不知，且被告任意
    交付帳戶金融卡及密碼等物予他人，該人既有使用帳戶之需
    ，竟不思自行申辦，反大費周章收集他人帳戶使用，顯與一
    般交易常情相悖，則其用途實屬可疑，足證被告應可預見金
    融帳戶提款卡、密碼等物提供他人使用，將幫助他人實施財
    產犯罪，竟仍將其所有及與許譯云共同將所有如附表所示之
    帳戶金融卡、存摺及密碼交付該來路不明之人，是縱無證據
    證明被告明知該人之犯罪態樣係以附表所示之帳戶供詐欺取
    財之用，惟其顯具縱有人以其金融帳戶實施詐欺取財犯罪亦
    不違背其本意之幫助意思至明。是本案事證明確，被告上揭
    犯行，應堪認定。
三、論罪科刑部分
  (一)按刑法部分條文業於九十四年一月七日修正，於九十四年二
    月二日公布，並於被告行為後之九十五年七月一日施行。按
    行為後法律有變更者，適用行為時之法律。但行為後之法律
    有利於行為人者，適用最有利於行為人之法律，刑法第二條
    第一項定有明文（刑法第二條係規範行為後法律變更所生新
    舊法律比較適用之準據法，是刑法第二條本身雖經修正，但
    該條文既屬適用法律之準據法，本身尚無比較新舊法之問題
    ，應逕適用裁判時之刑法第二條規定以決定適用之刑罰法律
    ）。又比較時應就罪刑有關之共犯、未遂犯、想像競合犯、
    牽連犯、連續犯、結合犯，以及累犯加重、自首減輕暨其他
    法定加減（如身分加減）與加減例等一切規定，綜其全部罪
    刑之結果而為比較（最高法院九十五年第八次刑事庭會議決
    議參照）。
  1.修正前刑法第三十條第一項、第二項分別規定：「幫助他人
    犯罪者，為從犯。雖他人不知幫助之情者，亦同」、「從犯
    之處罰，得按正犯之刑減輕之」，修正後則規定：「幫助他
    人實行犯罪行為者，為幫助犯。雖他人不知幫助之情者，亦
    同」、「幫助犯之處罰，得按正犯之刑減輕之」。依此，對
    被告而言，不論依據修正前、後之刑法，其均屬幫助犯，並
    無有利或不利之情形，自不生新舊法比較之問題，應依法律
    一般適用原則，逕依裁判時刑法第三十條第二項之規定，按
    正犯之刑減輕之。
  2.被告行為後，刑法第三十三條第五款業已修正規定「罰金：
    新臺幣一千元以上，以百元計算之。」，與修正前舊刑法第
    三十三條第五款規定「罰金：一元（按係銀元，折算為新臺
    幣三元）以上。」不同。比較新舊法結果，以舊法較有利於
    行為人，新法並無對被告較為有利之情形。
  3.被告行為後，刑法第五十六條連續犯之規定，業經新刑法刪
    除，則被告所為之犯行，因行為後新法業已刪除連續犯之規
    定，此刪除雖非犯罪構成要件之變更，但顯已影響行為人刑
    罰之法律效果，自屬法律有變更，且如舊法之規定，本件被
    告所犯數次幫助詐欺取財之犯行，應論以一罪，惟如依新法
    之規定，則被告前開犯行，則須論以數罪而應分論併罰之，
    比較新、舊法結果，自以舊法之規定較有利於被告。
  4.被告行為後，業已增訂刑法施行法第一條之一，並規定：「
    中華民國九十四年一月七日刑法修正施行後，刑法分則編所
    定罰金之貨幣單位為新臺幣。九十四年一月七日刑法修正時
    ，刑法分則編未修正之條文定有罰金者，自九十四年一月七
    日刑法修正施行後，就其所定數額提高為三十倍。但七十二
    年六月二十六日至九十四年一月七日新增或修正之條文，就
    其所定數額提高為三倍。」，是就現行刑法中，有關於罰金
    刑最高度處罰之規定已有修正，惟經比較增訂之刑法施行法
    第一條之一與被告於上揭行為時之罰金罰鍰提高標準條例第
    一條前段、現行法規所定貨幣單位折算新臺幣條例第二條結
    果，二者規定適用之結果並無不同，依最高法院九十五年第
    二十一次刑事庭會議決議意旨，應依一般法律適用原則，適
    用裁判時法。
  5.綜上所述，本件經綜合比較之結果，應以修正前刑法之規定
    較有利於被告，自應一體適用修正前刑法之規定。
  (二)按刑法上之幫助犯，係對於犯罪與正犯有共同之認識，以幫
    助之意思，對於正犯資以助力，而未參與犯罪行為者而言，
    如未參與實行構成要件之行為，且係出於幫助之意思，提供
    助力，即屬幫助犯，而非共同正犯（最高法院四十九年度台
    上字第七七號判例可資參照）。本件被告係基於幫助之犯意
    ，將附表所示帳戶之存摺、金融卡及密碼等資料交予真實姓
    名、年籍不詳之成年男子「小陳」，再由「小陳」交予詐騙
    集團使用，由詐騙集團對被害人丁○○、乙○○、甲○○、
    丙○○施以附表所示之詐術，致丁○○、乙○○、甲○○、
    丙○○陷於錯誤，而將附表所示之金額匯入附表所示之帳戶
    內，而為他人詐欺取財之犯行提供助力，核被告所為，係犯
    刑法第三十條第一項前段、第三百三十九條第一項之幫助詐
    欺取財罪。公訴意旨雖認被告係犯修正前刑法第三十條第一
    項、洗錢防制法第九條第一項之幫助洗錢罪，惟按洗錢防制
    法之制定，旨在規範特定重大犯罪不法所得之資金或財產，
    藉由洗錢行為，諸如經由各種金融機關或其他交易管道，轉
    換成為合法來源之資金或財產，以切斷資金與當初犯罪行為
    之關連性，俾便於隱匿其犯罪行為或該資金不法來源或本質
    ，以逃避追訴、處罰，故該法第二條第一款規範之洗錢，所
    指掩飾或隱匿因自己重大犯罪所得財物或財產上利益之行為
    ，須有旨在避免追訴、處罰而使其所得財物或利益之來源合
    法化，或改變該財物或利益之本質之犯意，始克相當。而本
    案取得被告帳戶之呂學棋、劉欣岱、謝禎偉、徐玉松等人除
    利用該帳戶作為取得被害人丁○○等人匯款之管道以外，並
    無其他積極證據足認另有何基於隱匿其犯罪行為或資金不法
    來源或本質，將犯罪所得款項經由金融機關或其他交易管道
    ，轉換成為合法來源之資金或財產，或改變該等財物之本質
    ，以切斷犯罪所得款項與當初犯罪行為關連性之行為，從而
    檢察官認被告涉犯上開洗錢防制法之罪名，尚有未洽，惟因
    起訴之基礎社會事實同一，自應由本院變更起訴法條。被告
    戊○○以一販賣許譯云所有如附表編號一所示帳戶之行為，
    幫助他人為數個犯罪行為為想像競合犯，應依刑法第五十五
    條之規定，從一幫助詐欺取財罪處斷。又被告戊○○分別先
    後三次販賣帳戶而幫助他人詐欺取財之犯行，顯均係出於概
    括犯意反覆為之，為連續犯，應依修正前刑法第五十六條之
    規定，論以一罪，並加重其刑。查被告有前揭犯罪事實欄所
    載之犯罪科刑及執行完畢之紀錄，此有臺灣高等法院被告前
    案紀錄表在卷可按，其前受有期徒刑執行完畢，於五年以內
    故意再犯上開有期徒刑以上之罪，為累犯，應依修正前刑法
    第四十七條規定（被告無論依修正前刑法第四十七條或修正
    後第四十七條第一項之規定，均構成累犯，即無有利或不利
    之情形，無庸為新舊法之比較，應依前揭全部罪刑之結果而
    為比較後，整體適用法律，最高法院九十七年度第二次刑事
    庭會議決議意旨參照），加重其刑，並遞加重之。又被告係
    基於幫助之犯意為上開犯行，為幫助犯，應依刑法第三十條
    第二項規定，按正犯之刑減輕之，並依法先遞加其刑後減之
    。
四、原審認本件被告事證明確，予以論罪科刑，固非無見。惟查
    ，關於被告所犯上開幫助詐欺取財罪，原審認雖犯罪時間係
    在九十六年四月二十四日前，然因其係在中華民國九十六年
    罪犯減刑條例施行前之九十六年六月二十二日即由本院發佈
    通緝，至九十六年九月五日始因通緝到案，非自動歸案接受
    偵查、審判，故依上開減刑條例第五條，不得減刑一節，按
    「送達於在監獄或看守所之人，應囑託該監所長官為之。」
    、「被告逃亡或藏匿者，得通緝之。」，刑事訴訟法第五十
    六條第二項、第八十四條分別定有明文，查本件被告於九十
    六年一月十日入臺灣臺北監獄臺北分監執行迄同年六月十日
    因徒刑執行完畢出監等情，業據本院依職權調閱臺灣板橋地
    方法院九十五年度執字第四七三二號卷（含九十六年度執緝
    字第一三六號卷）核閱屬實，是上開被告入監執行期間為九
    十六年一月十日起迄九十六年六月十日止之事實，應堪認定
    。又被告於九十六年六月二十二日經本院發布通緝，則有本
    院九十六年六月二十二日九十六年桃院木刑德緝字第四八四
    號通緝書附卷可稽（見本院九十五年度訴字第一六五一號卷
    卷三第四一頁），而被告既已於九十六年一月入監執行，對
    於被告之送達依前開規定，即應囑託該監所長官為之，然本
    件原審定於九十六年六月十二日進行準備程序，該準備程序
    期日之傳票於同年五月九日送達臺北縣永和市○○里○○鄰
    ○○路二○○之ㄧ號，且因應受送達人住居所已遷移他處退
    回，此有九十五年度訴字第一六五一臺灣桃園地方法院送達
    證書二紙附卷可稽（見上開九十五年度訴字第一六五一號卷
    卷二第一六五頁、本院卷第一五頁至第一六頁），足見上開
    九十六年六月十二日準備程序期日傳票未經合法送達，被告
    既未合法收受該準備程序期日傳票，自無法依該傳票所定之
    期日到庭應訊，況且被告當時係在監執行，顯無逃亡或藏匿
    之情事，因此，本院上開通緝依法自有未合，該通緝不生合
    法效力，原審未審酌於此，尚有違誤。本件被告上訴意旨略
    以：原審在通緝被告之前未經合法程序傳喚被告，被告當時
    係在臺灣臺北監獄臺北分監執行中，而原審所定庭期傳票未
    送達至該分監，卻對被告當時戶籍地送達，該送達顯不合法
    ，被告自無從知悉庭期，是原審之通緝顯不合法，被告依法
    仍應依中華民國九十六年減刑條例減刑等等語，其上訴為有
    理由，自應由本院將原判決撤銷改判。爰審酌被告出售帳戶
    供詐騙集團使用，助長訛詐風氣，且使執法人員難以追查該
    詐騙集團之真實身份，所生危害非輕，幫助詐欺取財金額非
    屬輕微，兼衡被告於偵審時均坦承犯行，顯有悔悟之意等一
    切情狀，量處如主文第二項所示之刑，另被告行為後，罰金
    罰鍰提高標準條例第二條業已刪除，而刑法第四十一條第一
    項前段關於易科罰金之折算標準已由舊法之以銀元一百元、
    二百元、三百元折算一日修正為以新臺幣一千元、二千元、
    三千元折算一日，因屬科刑規範事項之變更，其折算標準為
    裁判時所應諭知，自有就新舊法規定比較之必要，經比較新
    舊法結果，以被告行為時之舊法較為有利於被告，是被告應
    依修正前刑法第四十一條第一項前段、廢止前罰金罰鍰提高
    標準條例第二條、現行法規所定貨幣單位折算新臺幣條例第
    二條之規定，諭知易科罰金之折算標準。又按中華民國九十
    六年罪犯減刑條例業經立法院三讀通過，總統公布，並定於
    九十六年七月十六日施行，本件被告所犯之幫助詐欺取財罪
    ，犯罪時間係在九十六年四月二十四日以前，且本院前開所
    宣告之刑，尚未逾同條例第三條第一項本文所規定不予減刑
    之刑度，自應依同條例第二條第一項第三款之規定，就被告
    前揭所宣告之有期徒刑，予以減刑二分之一，並依修正前刑
    法第四十一條第一項前段、廢止前罰金罰鍰提高標準條例 第
    二條之規定、現行法規所定貨幣單位折算新臺幣條例第二條
    之規定，諭知易科罰金之折算標準。至被告所提供附表帳戶
    之存摺、金融卡等物，既經被告交由他人，則已非屬被告所
    有，且未扣案，參酌附表帳戶業經金融機關列管，是附表帳
    戶之存摺、金融卡非但已無用處，且無證據足認仍然存在，
    爰不另為沒收之諭知，併予敘明。
據上論斷，應依刑事訴訟法第四百五十五條之一第三項、第三百
六十九條第一項前段、第三百六十四條、第二百九十九條第一項
前段、第三百條，刑法第二條第一項前段，修正前刑法第五十六
條、第三十條第一項前段、第二項，刑法第三百三十九條第一項
，修正前刑法第五十五條、第四十七條、第四十一條第一項前段
，刑法施行法第一條之一第一項、第二項前段，廢止前罰金罰鍰
提高標準條例第二條，現行法規所定貨幣單位折算新臺幣條例第
二條，中華民國九十六年罪犯減刑條例第二條第一項第三款、第
七條、第九條，判決如主文。
本案經檢察官陳國安到庭執行職務
中    華    民    國    98    年    7     月    31    日
                刑事第九庭    審判長  法  官  吳為平
                                      法  官  胡芷瑜
                                      法  官  林玉蕙
以上正本證明與原本無異。
本件不得上訴。
                                      書記官  魏里安
中    華    民    國    98    年    7    月     31    日
附表：
┌──┬────┬────┬────────┬───┬───┬────┬─────┬──────────┬───────────┐
│編號│交付時間│交付地點│ 交付之存摺帳號 │代價（│被害人│匯款時間│ 匯款金額 │詐    騙    方    式│證            據      │
│    │        │        │                │新臺幣│      │        │（新臺幣）│                    │                      │
│    │        │        │                │）    │      │        │          │                    │                      │
│    │        │        │                │      │      │        │          │                    │                      │
├──┼────┼────┼────────┼───┼───┼────┼─────┼──────────┼───────────┤
│ 一 │九十四年│中壢後火│新竹國際商業銀行│二千元│丁○○│九十四年│二萬一千八│丁○○於ebay網站購買│新竹國際商業銀行大園分│
│    │七、八月│車站    │大園分行，帳號：│      │      │八月十三│百十三元  │「ASUS M三○三手機」│行九十四年十月二十八日│
│    │間某日  │        │00000000│      │      │日下午某│          │，得標後先於九十四年│竹商銀大園字第○九四○│
│    │        │        │七六○九八（許譯│      │      │時      │          │八月十三日上午匯款四│○五一八號函所附開戶資│
│    │        │        │云所有）        │      │      │        │          │千四百二十元至朱育成│料、活期性存款結清帳戶│
│    │        │        │                │      │      │        │          │所有華南銀行三○○二│明細查詢（見上開偵字第│
│    │        │        │                │      │      │        │          │00000000帳戶│二四一二號卷卷三第九六│
│    │        │        │                │      │      │        │          │，後詐騙集團再以該帳│頁至第九九頁）        │
│    │        │        │                │      │      │        │          │戶被懷疑為人頭帳戶而│                      │
│    │        │        │                │      │      │        │          │遭凍結為由，表示欲退│                      │
│    │        │        │                │      │      │        │          │還該筆款項，乃於同日│                      │
│    │        │        │                │      │      │        │          │指示丁○○至提款機辦│                      │
│    │        │        │                │      │      │        │          │理轉帳事宜，使丁○○│                      │
│    │        │        │                │      │      │        │          │再陷於錯誤，復匯款三│                      │
│    │        │        │                │      │      │        │          │次共約二萬一千八百十│                      │
│    │        │        │                │      │      │        │          │三元至左開帳戶，而遭│                      │
│    │        │        │                │      │      │        │          │詐騙                │                      │
│    │        │        │                ├───┼───┼────┼─────┼──────────┼───────────┤
│    │        │        │                │同上  │乙○○│九十四年│一萬四千零│乙○○於ebay網站購買│乙○○之存摺影本、自動│
│    │        │        │                │      │      │八月十四│四十元    │「聯強M八○八一筆記 │櫃員機儲戶交易明細表、│
│    │        │        │                │      │      │日下午二│          │型電腦」，得標後匯款│新竹國際商業銀大園分行│
│    │        │        │                │      │      │時      │          │一萬四千零四十元至左│九十八年十月二十八日竹│
│    │        │        │                │      │      │        │          │開帳戶，惟事後並未取│商銀大園第○九四○○五│
│    │        │        │                │      │      │        │          │得貨品，而遭詐騙    │一八號函附開戶資料、活│
│    │        │        │                │      │      │        │          │                    │性存款結清帳戶細查詢（│
│    │        │        │                │      │      │        │          │                    │見上開偵字第二四一二號│
│    │        │        │                │      │      │        │          │                    │卷卷二第五三頁背面至第│
│    │        │        │                │      │      │        │          │                    │第五五頁、卷三第九六頁│
│    │        │        │                │      │      │        │          │                    │至第九九頁）          │
├──┼────┼────┼────────┼───┼───┼────┼─────┼──────────┼───────────┤
│ 二 │九十四年│同上    │臺灣中小企業銀行│同上  │甲○○│九十四年│二萬九千九│甲○○於網路上認識化│臺灣中小企業銀行大園分│
│    │七、八月│        │大園分行，帳號：│      │      │九月五日│百八十七元│名為「小蘭」之女子，│行九十四年九月二十一日│
│    │間某日  │        │00000000│      │      │凌晨三時│          │佯稱欲與其援交，使方│九十四大園字第○三一九│
│    │        │        │四四三五（許譯云│      │      │五十七分│          │懷毅誤信為真，匯款二│號函所附開戶基本資料、│
│    │        │        │所有）          │      │      │        │          │萬九千九百八十七元至│九十五年二月二十日九五│
│    │        │        │                │      │      │        │          │左開帳戶，而受有損害│大園字第○○○○六三號│
│    │        │        │                │      │      │        │          │                    │函所附往來交易明細、自│
│    │        │        │                │      │      │        │          │                    │動櫃員機交易明細表（見│
│    │        │        │                │      │      │        │          │                    │上開偵字第一六六九號卷│
│    │        │        │                │      │      │        │          │                    │第三三頁至第三五頁、第│
│    │        │        │                │      │      │        │          │                    │二○頁至第二二頁、上開│
│    │        │        │                │      │      │        │          │                    │偵字第二一四二號卷卷四│
│    │        │        │                │      │      │        │          │                    │第二○八頁至第二○九頁│
│    │        │        │                │      │      │        │          │                    │）                    │
├──┼────┼────┼────────┼───┼───┼────┼─────┼──────────┼───────────┤
│ 三 │九十四年│上海商業│上海商業儲蓄銀行│同上  │丙○○│九十四年│   五千元 │丙○○於雅虎奇摩拍賣│張進豐之存摺影本、上海│
│    │九月二十│儲蓄銀行│中壢分行，帳號：│      │      │九月三十│          │網站購買「NOKIA六六 │商業儲蓄銀行中壢分行九│
│    │六日    │中壢分行│00000000│      │      │日上午七│          │○○手機」，得標後匯│十五年一月二十七日上中│
│    │        │門口    │三六一五三八（葉│      │      │時五十三│          │款五千元至左開帳戶，│業字第○九五○        │
│    │        │        │修武所有）      │      │      │分      │          │惟事後並未取得貨品，│○○二四號函所附開戶資│
│    │        │        │                │      │      │        │          │而遭詐騙            │  料、存摺存款帳卡及奇│
│    │        │        │                │      │      │        │          │                    │  摩拍賣網頁列印本（見│
│    │        │        │                │      │      │        │          │                    │  臺灣桃園地方法院檢察│
│    │        │        │                │      │      │        │          │                    │  署九十五年度偵字第一│
│    │        │        │                │      │      │        │          │                    │  四二三○號卷第四頁至│
│    │        │        │                │      │      │        │          │                    │  第一○頁、第一五頁）│
└──┴────┴────┴────────┴───┴───┴────┴─────┴──────────┴───────────┘
附錄本案論罪科刑法條：
中華民國刑法第339 條規定：
（普通詐欺罪）
意圖為自己或第三人不法之所有，以詐術使人將本人或第三人之
物交付者，處5 年以下有期徒刑、拘役或科或併科1 千元以下罰
金。
以前項方法得財產上不法之利益或使第三人得之者，亦同。
前二項之未遂犯罰之。


司法院資訊處製作；財團法人民間司法改革基金會備份。
